【裁判字號】    97,上訴,289
【裁判日期】    970423
【裁判案由】    毒品危害防制條例
【裁判全文】
臺灣高等法院臺南分院刑事判決         97年度上訴字第289號
上  訴  人
即  被  告  甲○○
上列上訴人因毒品危害防制條例案件，不服臺灣臺南地方法院96
年度訴字第1314號中華民國96年11月13日第一審判決（起訴案號
：臺灣臺南地方法院檢察署96年度毒偵字第2592號），提起上訴
，本院判決如下：
    主  文
原判決撤銷。
甲○○施用第一級毒品，累犯，處有期徒刑捌月。
    事  實
一、甲○○前因施用第二級毒品安非他命案件，經原審以91年度
    毒聲字第764號裁定令送勒戒處所觀察勒戒，嗣因其無繼續
    施用毒品傾向，乃於91年5月27日出所，並經臺灣臺南地方
    法院檢察署檢察官以91年度毒偵字第630號為不起訴處分確
    定。惟甲○○竟不知悔改，於觀察勒戒後5年內再因施用第
    一級毒品海洛因、第二級毒品安非他命等案件，先後經臺灣
    臺南地方法院檢察署檢察官提起公訴，並經原審以94年度訴
    字第736號分別判處有期徒刑10月、5月，應執行有期徒刑1
    年2月確定，及以94年度訴字第1275號分別判處有期徒刑7月
    、3月，應執行有期徒刑8月確定，兩案再經臺灣臺南地方法
    院定應執行刑為有期徒刑1年10月，於96年6月1日因假釋付
    保護管束期滿而執行完畢。詎甲○○猶不知悔改，復基於施
    用第一級毒品海洛因之犯意，於96年8月2日中午12時許，在
    其位於臺南市○區○○路913巷11號之住處，將海洛因加水
    混合後，以針筒注射手臂血管之方式，施用第一級毒品海洛
    因1次。嗣警為調查毒品案件，於96年8月3日將其帶回警局
    訊問，並徵得其同意採集尿液送驗後，呈嗎啡陽性反應而查
    知上情。
二、案經臺南市警察局第一分局報告臺灣臺南地方法院檢察署檢
    察官偵查起訴。
    理  由
一、上訴人即被告甲○○經合法傳喚，無正當之理由未到庭，惟
    據被告前於原審到庭時，就上開施用第一級毒品海洛因等事
    實，均坦承不諱，且被告經警採集尿液送驗結果，確呈嗎啡
    陽性反應，有詮昕科技股份有限公司濫用藥物尿液檢驗報告
    1紙在卷足憑，足認被告之自白與事實相符，而可信採。又
    被告前因施用第二級毒品安非他命案件，經原審以91年度毒
    聲字第764號裁定令送勒戒處所觀察勒戒，因無繼續施用毒
    品傾向，於91年5月27日出所，並經臺灣臺南地方法院檢察
    署檢察官以91年度毒偵字第630號為不起訴處分確定。惟被
    告於觀察勒戒後5年內，再因施用第一級毒品海洛因、第二
    級毒品安非他命等案件，先後經臺灣臺南地方法院檢察署檢
    察官提起公訴，並經原審以94年度訴字第736號分別判處有
    期徒刑10月、5月，應執行有期徒刑1年2月確定，及以94年
    度訴字第1275號分別判處有期徒刑7月、3月，應執行有期徒
    刑8月確定，兩案再經臺灣臺南地方法院定應執行刑為有期
    徒刑1年10月，於96年6月1日因假釋付保護管束期滿而執行
    完畢等情，又有臺灣臺南地方法院檢察署不起訴處分書、起
    訴書、原審刑事判決2份，及臺灣臺南地方法院檢察署刑案
    資料查註紀錄表等件在卷足憑，足認被告於觀察勒戒執行完
    畢釋放後，再有施用第一級毒品、第二級毒品之犯行，經法
    院判決確定，且執行完畢後，再有本件犯行，可堪認定。
二、核被告所為，係犯毒品危害防制條例第10條第1項之施用第
    一級毒品罪；其持有第一級毒品海洛因之低度行為，為進而
    施用之高度行為所吸收，不另論罪。又被告前因施用第一級
    毒品海洛因、第二級毒品安非他命等案件，先後經臺灣臺南
    地方法院檢察署檢察官提起公訴，並經原審以94年度訴字第
    736號分別判處有期徒刑10月、5月，應執行有期徒刑1年2月
    確定，另以94年度訴字第1275號分別判處有期徒刑7月、3月
    ，應執行有期徒刑8月確定，兩案再經臺灣臺南地方法院定
    應執行刑為有期徒刑1年10月，於96年6月1日因假釋付保護
    管束期滿而執行完畢，有台灣高等法院被告全國前案紀錄表
    附卷可參，被告於刑之執行完畢後，5年內故意再犯本件有
    期徒刑以上之罪，應依累犯規定加重其刑。
三、原審以被告罪証明確，因予論罪科刑，固非無見。但查(一)被
    告前所犯施用第一級毒品海洛因、第二級毒品安非他命等罪
    ，先後經臺灣臺南地方法院檢察署檢察官提起公訴，並經原
    審以94年度訴字第736號分別判處有期徒刑10月、5月，應執
    行有期徒刑1年2月確定，以94年度訴字第1275號分別判處有
    期徒刑7月、3月，應執行有期徒刑8月確定，兩案嗣再經臺
    灣臺南地方法院定應執行刑為有期徒刑1年10月，已如上述
    ，原審認被告所犯上開二案係接續執行，與卷附之臺灣高等
    法院前案紀錄表所載不符，自有不當；(二)原判決認被告係犯
    毒品危害防制條例第10條第1項之施用第1級毒品罪，但於判
    決理由欄三則未記載，顯有疏漏。被告上訴，以原審未依美
    沙冬減害計劃，而予被告替代療法，反而判處徒刑等情，指
    摘原判決不當。然是否應為替代療法，並非毒品危害防制條
    10條第1項所規定之法定刑，該條例亦無賦予法院得以替代
    療法，以資替代刑罰之權限，被告所辯，並無足取，被告上
    訴無理由。然原判決既有上開可議之處，即屬無可維持，應
    由本院將原判決予以撤銷改判。爰審酌被告經觀察勒戒之處
    遇措施後，猶未能深切體認毒品危害己身之鉅，及早謀求脫
    離毒害之道，反而於出監出所後屢次再犯，未見有何警惕及
    悔意，自有使其接受相當時期監禁處遇以教化性情之必要，
    且於本院審理期間，又未到庭，犯後態度不佳，且施用毒品
    固戕害個人健康，然未侵害他人權益、犯罪手段平和等一切
    情狀，量處如主文第2項所示之刑。
四、被告經合法傳喚，無正當之理由未不到庭，爰不待其陳述，
    逕行判決。
據上論結，應依刑事訴訟法第369條第1項前段、第364條、第299
條第1項前段、第371條，毒品危害防制條例第10條第1項，刑法
第11條前段、第47條第1項，判決如主文。
本案經檢察官張太龍到庭執行職務。
中    華    民    國    97    年    4     月    23    日
                  刑事第四庭  審判長法  官  吳志誠
                                    法  官  羅心芳
                                    法  官  陳珍如
以上正本證明與原本無異。
如不服本判決，應於收受本判決後十日內向本院提出上訴書狀。
其未敘述上訴理由者並得於提起上訴後十日內向本院補提理由書
狀（均須按他造當事人之人數附繕本）「切勿逕送上級法院」。
                                    書記官  岑  玢
中    華    民    國    97    年    4     月    24    日
附錄本案論罪科刑法條全文：
毒品危害防制條例第10條
施用第一級毒品者，處6月以上5年以下有期徒刑。
施用第二級毒品者，處3年以下有期徒刑。


司法院資訊處製作；財團法人民間司法改革基金會備份。
